【裁判字號】    98,撤緩,20
【裁判日期】    980319
【裁判案由】    聲請撤銷緩刑
【裁判全文】
臺灣彰化地方法院刑事裁定             98年度撤緩字第20號
聲  請  人  臺灣彰化地方法院檢察署檢察官
受  刑  人  甲○○
上列聲請人因受刑人妨害風化案件（本院九十七年度訴字第二八
五○號），聲請撤銷緩刑之宣告（九十八年度執聲字第二五一號
），本院裁定如下：
    主  文
聲請駁回。
    理  由
一、聲請意旨略以：受刑人甲○○因妨害風化案件，經臺灣彰化
    地方法院於民國九十七年十一月七日以九十七年度訴字第二
    八五○號（臺灣彰化地方法院檢察署九十七年度偵字第八四
    九八號、九十八年度執字第六四七號）判處拘役五十日，如
    易科罰金新臺幣一千元折算一日，緩刑二年，且於民國九十
    七年十二月二日確定在案。惟受刑人於緩刑前即民國九十七
    年三月二十五日另犯詐欺罪，經臺灣南投地方法院於民國九
    十七年十月二十九日以九十七年度審投刑簡字第六六號判決
    判處有期徒刑二月，如易科罰金，以新臺幣一千元折算一日
    ，並於民國九十七年十二月十六日確定在案。受刑人上揭所
    為，業已符合刑法第七十五條之一第一項第一款所定撤銷緩
    刑宣告要件，爰依刑事訴訟法第四百七十六條規定聲請將上
    述緩刑之宣告予以撤銷等語。
二、按受緩刑之宣告，而有緩刑前因故意犯他罪，而在緩刑期內
    受得易科罰金之有期徒刑、拘役或罰金之宣告確定者，足認
    原宣告之緩刑難收其預期效果，而有執行刑罰之必要者，得
    撤銷其宣告；又撤銷之聲請，於判決確定後六月以內為之。
    刑法第七十五條之一第一項第一款、第二項、第七十五條第
    二項分別定有明文。
三、又刑法第七十五條之一第一項第一款、第二項規定，考其立
    法意旨略以：「關於緩刑之撤銷，現行法第七十五條第一項
    固已設有二款應撤銷之原因；至得撤銷緩刑之原因，則僅於
    保安處分章內第九十三條第三項與撤銷假釋合併加以規定，
    體例上不相連貫，實用上亦欠彈性，爰參酌德國及奧地利現
    行立法例增訂得撤銷緩刑之原因，其中現行關於緩刑前或緩
    刑期間故意犯他罪，而在緩刑期內受得易科罰金之有期徒刑
    之宣告者，列為應撤銷緩刑之事由，因認過於嚴苛，而排除
    第七十五條應撤銷緩刑之事由，移列至得撤銷緩刑事由，俾
    使『法官依被告再犯情節，而裁量是否撤銷先前緩刑之宣告
    』；其次，如有前開事由，但判決宣告拘役、罰金時，可見
    行為人仍未見悔悟，有列為得撤銷緩刑之事由，以資彈性適
    用，爰於第一項第一款、第二款增訂之。且本條採用裁量撤
    銷主義，賦予法院撤銷與否之權限，特於第一項規定實質要
    件為『足認原宣告之緩刑難收其預期效果，而有執行刑罰之
    必要』，供作審認之標準。」亦即，於前開「得」撤銷緩刑
    之情形，法官應依職權本於合目的性之裁量，妥適審酌被告
    所犯前後數罪間，關於法益侵害之性質、再犯之原因、違反
    法規範之情節是否重大、被告主觀犯意所顯現之惡性及其反
    社會性等情，是否已使前案原為促使惡性輕微之被告或偶發
    犯、初犯改過自新而宣告之緩刑，已難收其預期之效果，而
    確有執行刑罰之必要，此與刑法第七十五條第一項所定各款
    要件有一具備，即毋庸再行審酌其他情狀，應逕予撤銷緩刑
    之情形不同。故在緩刑前或緩刑期內因故意犯他罪，而在緩
    刑期內受得易科罰金之有期徒刑、拘役或罰金之宣告確定者
    ，並非一律撤銷其緩刑宣告，應由法院斟酌原宣告之緩刑是
    否難收預期效果，而有執行刑罰之必要，再決定是否撤銷緩
    刑之宣告。
四、經查，本件受刑人因妨害風化案件，經本院於民國九十七年
    十一月七日以九十七年度訴字第二八五○號（臺灣彰化地方
    法院檢察署九十七年度偵字第八四九八號）判處拘役五十日
    ，如易科罰金新臺幣一千元折算一日，緩刑二年，且於民國
    九十七年十二月二日確定在案。惟受刑人於緩刑前即民國九
    十七年三月二十五日另犯幫助詐欺罪，經臺灣南投地方法院
    於民國九十七年十月二十九日以九十七年度審投刑簡字第六
    六號判決判處有期徒刑二月，如易科罰金，以新臺幣一千元
    折算一日，並於民國九十七年十二月十六日確定在案等情，
    固有上開二案刑事判決書、臺灣高等法院被告前案紀錄表各
    一份在卷可稽。惟聲請人聲請意旨並未具體指明受刑人有何
    「足認原宣告之緩刑難收預期效果，而有執行刑罰之必要」
    之情形，且受刑人所犯前案即妨害風化案件與所犯後案即幫
    助詐欺案件，兩案侵害之法益並不相同，且犯罪型態、原因
    及社會危害程度亦屬有別，況後案經法院判處僅有期徒刑二
    月，得易科罰金，顯見後案犯罪情節尚非重大。本院審酌上
    情，認尚難僅因受刑人於緩刑前另犯後案，遽認前案原緩刑
    之宣告難收其預期效果，而有執行刑罰之必要，兼以緩刑宣
    告對於受刑人所生警惕作用之期間非短，而原審法官量刑時
    ，除審酌犯罪所生法益損害之輕重程度外，另參考受刑人本
    身犯罪動機、智識程度、生活狀況、家庭背景等情狀，而此
    個別差異因素甚大，倘無具體事由足認原緩刑之宣告已難收
    其成效，本院實無從僅憑形式審查即認有撤銷緩刑宣告之必
    要，是認聲請人本件聲請，於法尚有未合，應予駁回。
五、依刑事訴訟法第四百七十六條，裁定如主文。
中    華    民    國    98    年    3    月    19    日
                  刑事第七庭     法  官  黃玉齡
以上正本證明與原本無異。
如不服本裁定，應於裁定送達後五日內向本院提出抗告狀 (須附
繕本 )。
中    華    民    國    98    年    3    月    19    日
                                 書記官  黃繡金


司法院資訊處製作；財團法人民間司法改革基金會備份。
